【裁判字號】    97,抗,217
【裁判日期】    971113
【裁判案由】    撤銷假扣押
【裁判全文】
臺灣高等法院臺南分院民事裁定  97年度抗字第217號
抗  告  人  甲○○
上列抗告人因與相對人黃郭味、黃炎森、包黃金葉、黃炎樹、黃
明月、黃金山間撤銷假扣押事件，對於中華民國九十七年五月二
十八日臺灣臺南地方法院九十七年度裁全聲字第七一號裁定，提
起抗告，本院裁定如下：
    主  文
抗告駁回。
抗告程序費用新台幣壹仟元由抗告人負擔。
    理  由
一、按假扣押之原因消滅、債權人受本案敗訴判決確定或其他命
    假扣押之情事變更者，債務人得聲請撤銷假扣押裁定，民事
    訴訟法第五百三十條第一項定有明文。而債權人受本案敗訴
    判決確定者，債務人固得聲請撤銷假扣押裁定，惟所謂受本
    案敗訴判決確定，係指債權人依假扣押所欲保全強制執行之
    請求，經本案之實體確定判決確認其不存在或不得行使者而
    言。
二、經查，抗告人主張相對人之被繼承人黃水藤前經抗告人聲請
    原審以九十四年度裁全字第一四三四號裁定假扣押，經抗告
    人向原審提起請求返還定金訴訟後，抗告人已受本案敗訴判
    決確定等情，業據其提出原審九十四年度訴字第八八二號民
    事判決、本院九十六年度上字第一四０號民事判決、最高法
    院九十七年度台上字第五一四號民事裁定等件附卷為證，並
    經原審依職權調取上開民事確定判決卷宗、原審九十四年度
    執全字第八六二號卷宗（內含九十四年度裁全字第一四三四
    號）核閱屬實，足認抗告人即假扣押債權人依假扣押所欲保
    全強制執行之請求，經本案之實體判決確認其不存在或不得
    行使，則依前開規定，相對人據此聲請撤銷假扣押，依法即
    屬有據，原裁定准予撤銷假扣押，並無不合。抗告意旨空言
    指稱有其他證據要提起再審，請求繼續保留假扣押，為無理
    由。
三、結論：本件抗告為無理由，依民事訴訟法第四百九十五條之
    一第一項，第四百四十九條第一項、第九十五條、第七十八
    條，裁定如主文。
中    華    民    國    97    年    11    月    13    日
                  民事第二庭    審判長法  官  丁振昌
                                      法  官  李素靖
                                      法  官  吳上康
上為正本係照原本作成。
如不服本裁定，僅得於收受本裁定正本送達後10日內以適用法規
顯有錯誤為理由，向本院提出再抗告狀（須附繕本）依法應繳納
抗告費新台幣1千元，並委任律師為訴訟代理人，經本院許可後
始可再抗告於最高法院。
中    華    民    國    97    年    11    月    14    日
                                      書記官  易慧玲
【附記】
民事訴訟法第495條之1第2項準用同法第466條之1第1、2項規定
：
(1)對於第二審判決上訴，上訴人應委任律師為訴訟代理人。但上
  訴人或其法定代理人具有律師資格者，不在此限。
(2)上訴人之配偶、三親等內之血親、二親等內之姻親，或上訴人
  為法人、中央或地方機關時，其所屬專任人員具有律師資格並
  經法院認為適當者，亦得為第三審訴訟代理人。
民事訴訟法第466條之2：
  上訴人無資力委任訴訟代理人者，得依訴訟救助之規定，聲請
  第三審法院為之選任律師為其訴訟代理人。


司法院資訊處製作；財團法人民間司法改革基金會備份。
